

DAVID DIAZ

Desarrollador full stack MERN

CONTACTO

Hortaleza, Madrid España 669-318-563 david1_43@hotmail.com

https://github.com/DavidDiaz-github

in https://www.linkedin.com/in/david-diaz-fueyo

PROYECTOS

React SPA Movies

Web para visualizar información de películas, series y actores, novedades y estrenos

Front: React y bootstrap, Back: express, nodejs y javascript.

Clash Royale Web

Web basada en el juego Clash royale, para ver información y estadísticas de jugador.

Front: hbs y javascript, Back: nodejs, javascript, express y ajax

Boat vs Submarine Game

canvas y javascript Juego 2d estilo space invaders.

EDUCACION

WEB DEVELOPER Full-Stack MERN. 2020 Ironhack Madrid. Sistemas microinformáticos y redes. 2019 Masterd iniciación a Python. 2019 AEPI.

PERFIL

Fullstack developer con experiencia previa en mantenimiento de sistemas. Soy una persona que nunca me rindo, aprendo rápido y soy tranquilo ante situaciones adversas. Me considero una persona constante y me gusta trabajar en equipo.

SKILLS











- React is.
- Express
- MongoDB
- Node js.
- API's
- Bootstrap.
- HTML 5.

- Ant-desing
- CSS
- SCSS
- JavaScript
- Hooks
- Python
- MySql

EXPERIENCIA

1 OFICIAL DE MANTENIMIENTO, APNA. 2017-2020

- Mantenimiento preventivo.
- Mantenimiento informático.
- Control de instalaciones y equipos.

AUXILIAR EDUCATIVO, APNA. 2012-2017

• Auxiliar en un colegio de educación especial.

DEPENDIENTE/ENCARGADO. 2006-2012

- ENCARGADO DE SECCION.
- DEPENDIENTE.